臺灣高等法院交通事件裁定　　　　　　　　　　　　九十三年度交抗字第五三八號
　　抗　告　人
　　即受處分人　甲○○
右抗告人因違反道路交通管理處罰條例案件，不服臺灣板橋地方法院，中華民國九十
三年六月二十一日所為裁定（九十三年度交聲字第二一四號、第二一七號），提起抗
告，本院裁定如左：
    主  文
抗告駁回。
    理  由
一、按汽車行駛於高速公路或設站管制之道路，而不遵管制之規定者，處汽車駕駛人
    新臺幣（下同）三千元以上六千元以下罰鍰，並記違規點數一點；汽車駕駛人，
    駕駛汽車，在道路上蛇行，或以其他危險方式駕車者，處新臺幣六千元以上二萬
    四千元以下罰鍰，並記違規點數三點，道路交通管理處罰條例第三十三條第一項
    、第四十三條第一項第一款、第六十三條第一項第一款、第三款分別定有明文。
二、本件原處分機關裁決意旨略以：抗告人即受處分人於民國九十一年十一月二十日
    十六時二十五分許，駕駛車牌號碼ＣＲ—０九五六號自用一般小客車，行經最高
    速度一百公里之國道第一號公路南向一百五十四公里處，以時速一百二十六公里
    之速度超速行駛，經警持指揮棒鳴警報器示意停車，不但拒絕停車，反加速逃逸
    ，並於三車道間任意變換車道蛇行，未使用方向燈及行駛路肩，以擺脫警車尾隨
    攔截。嗣於南向一百五十八公里處逃逸至泰安休息站服務區，始為內政部警政署
    國道公路警察局第三警察隊員警攔截查獲，以「一、在高速公路超速行駛。二、
    汽車行駛於設站管制之道路，而不遵管制之規定。三、駕駛人駕駛汽車在道路上
    蛇行。」之違規，填製內政部警政署國道公路警察局公警局交字第Ｚ00000
    000號、第Ｚ00000000號舉發違反道路交通管理事件通知單舉發，嗣
    經交通部公路總局臺北區監理所板橋監理站以板監違字第裁四一─Ｚ00000
    000號、第裁四一─Ｚ00000000號違反道路交通管理事件裁決書分別
    裁處罰鍰六千元，並記違規點數二點、罰鍰一萬八千元，並記違規點數三點。抗
    告人則否認有何違規行為，辯稱：伊無違規行為，伊在高速公路休息站，巡邏車
    出現指伊行車違規，惟伊並未超速，亦沒有看見警察攔停，亦無行駛路肩及蛇行
    ，僅是依規定打方向燈變換車道而已，伊沒有違規云云。
三、經查：抗告人上開違規行為，業經證人即內政部警政署國道公路警察局第三警察
    隊警員孫維權於原審調查時證稱：我們在告訴公路一五四南下車段，測速器測到
    異議人超速，我們尾隨攔停，但異議人沒有停車，我們就在後方全程尾隨，在泰
    安服務區才攔獲。我們測速是巡邏車停在路肩外的避車彎。測速器不能照相，也
    不能顯示車號，測速器顯示異議人超速。我們就鳴警報器，持指揮棒攔截該車，
    但異議人沒有停。我們動作很明顯，且警報器聲音很大，異議人應該知道。我們
    尾隨他四公里，看到白色喜美轎車利用外側路肩超車，或者是遽然變換車道，當
    時因車速很快沒有記住他的車號、．．．我們雷達顯示壹佰二十六公里，但異議
    人說他速度不會超過一百二十公里，然後他也承認有在三個車道任意切換車道。
    、尾隨時距離異議人車子約一百五十公尺左右、不可能誤認等語（見原審九十三
    年三月二十二日訊問筆錄）。及警員陳建成於原審調查時亦證稱：如孫維權所述
    ，當時是我駕駛巡邏車等語（見原審九十三年三月二十二日訊問筆錄）。攔停掣
    單舉發之警員已明確證稱不可能誤認，此外，並有上開裁決書、舉發違反道路交
    通管理事件通知單、內政部警政署國道公路警察局第三警察隊九十二年十二月十
    六日公警交訴字第０九二０００三二八六號函等件影本各一份附卷可稽，異議人
    違規事實應可信實。而交通員警為維護交通秩序，遇有違反道路交通管理處罰條
    例之行為者，本即有舉發之義務，難認其執行勤務有何不當。
四、綜上所述，本件違規事證明確，抗告人駕駛汽車行駛於高速公路，不遵管制之規
    定（包括不服從稽查取締、行車速度時速一百二十六公里，限速為時速一百公里
    ，超速二十六公里等二項）及危險駕駛（蛇行）等違規行為，堪予認定。
五、從而，原法院認原處分機關依據首開法條規定，並審酌抗告人違規情節輕重，裁
    處罰鍰合計二萬四千元，並記違規點數五點（不服從稽查取締部分三千元，並記
    違規點數一點；超速部分三千元，並記違規點數一點；危險駕駛部分一萬八千元
    ，並記違規點數三點），並無違誤，量罰亦甚妥適，認抗告人之異議為無理由，
    而予駁回，核無不合。本件抗告仍執陳詞，空言否認違規行為，為無理由，應予
    駁回。
據上論結，應依道路交通案件處理辦法第二十六條，刑事訴訟法第四百十二條，裁定
如主文。
中　　　華　　　民　　　國　　九十三　　年　　　七　　　月　　三十　　　日
                              臺灣高等法院交通法庭
                                  審判長法  官  陳　祐　治
                                        法  官　王　炳　梁
                                        法  官　陳　晴　教
右正本證明與原本無異。
不得再抗告。
                                        書記官　郭　台　發
中　　　華　　　民　　　國　　九十三　　年　　　八　　　月　　　二　　　日
